【裁判字號】    91,上訴,264
【裁判日期】    920129
【裁判案由】    偽造文書等
【裁判全文】
臺灣高等法院花蓮分院刑事判決                    九十一年度上訴字第二六四號
    上訴人即被告  子○○  男  .
    共        同
    選任  辯護人  乙○○律師
右上訴人即被告因偽造文書等案件，不服臺灣台東地方法院九十年度訴字第九一號中
華民國九十一年十月十六日第一審判決（起訴案號：臺灣台東地方法院檢察署九十年
度偵字第三四七、三四八號），提起上訴，本院判決如左：
    主  文
上訴駁回。
子○○、壬○○、己○○、甲○○、辛○○、癸○○、丙○○均緩刑貳年。
    事實及理由
一本案經本院審理結果，認第一審判決依共同行使偽造私文書罪名判處被告子○○有
  期徒刑五月；判處被告己○○有期徒刑四月；判處被告壬○○、甲○○、辛○○各
  有期徒刑三月；判處被告癸○○、丙○○各有期徒刑二月，且均諭知易科罰金之折
  算標準，認事用法及量刑均無不當，應予維持，並引用一審判決書記載之事實、理
  由及證據。
二被告等上訴意旨略以：被告等均係原住民，憨厚樸實，所受教育不多。而被告辛○○、癸○○為被告子○○之舅父母，被告丙○○為被告子○○之前妻，被告壬○○
  為被告子○○之親家母，被告己○○為被告壬○○之子，被告甲○○為被告辛○○
  之親家，與被告子○○亦屬至親。且被害人戊○○、庚○○為被告壬○○之子（即
  被告己○○之胞弟），被害人林玉英為被告丙○○之表妹，被害人丁○○為被告甲○○之舅母，彼等與被告子○○亦均有親戚關係，彼等於事後均表示彼等當時若能
  返鄉投票，亦皆會支持被告子○○，彼等均能原諒被告等之犯行。被告等年紀多已
  老邁，生活亦皆困苦，原審雖然已經諭知易科罰金，惟被告等實無能力繳納，勢必
  入監服刑，景況淒涼，請求宣告緩刑等語。
三查被告子○○、壬○○、己○○、癸○○、甲○○、丙○○均未曾受有期徒刑以上
  刑之宣告，被告辛○○五年內未曾受有期徒刑以上刑之宣告，有臺灣高等法院被告
  全國前案紀錄表附卷可稽。且查被告等間及被告等與被害人間，均有親屬關係，有
  被告等所提出之戶籍謄本可稽，被告等為親情所困，一時失慮，乃至於犯罪，惟犯
  罪後均已知悔悟，本院認渠等經此教訓後，應已足資警惕，而無再犯之虞，渠等所
  宣告之刑以暫不執行較為適當，爰均為緩刑之諭知，以勵自新。
據上論斷，應依刑事訴訟法第三百七十三條、第三百六十八條，刑法第七十四條，判
決如主文。
本案經檢察官崔紀鎮到庭執行職務。
中      華      民      國    九十二    年      一      月    二十九    日
                                    審判長法官  謝  志  揚
                                          法官  賴  淳  良
                                          法官  何  方  興
右正本證明與原本無異。
如不服本判決應於判決送達後十日內向本院提出上訴狀。其未敘述理由者，並應於提
出上訴狀後十日內向本院補提理由狀（須附繕本）。
                                        書記官  劉  妙  娘
中      華      民      國    九十二    年      一      月    二十九    日


司法院資訊處製作；財團法人民間司法改革基金會備份。
